臺灣臺北地方法院刑事判決　　　　　　96年度易字第2011號
　　公　訴　人　臺灣臺北地方法院檢察署檢察官
　　被　　　告　甲○○
　　　　　　　　　　　　國民
上列被告因詐欺案件，經檢察官聲請簡易判決處刑（96年度偵字
第7225號），本院認不宜逕以簡易判決處刑（96年度簡字第2401
號），而改依通常程序審理、判決如下：
    主  文
甲○○共同意圖為自己不法之所有，以詐術使人將本人之物交付
，處有期徒刑捌月；減為有期徒刑肆月，如易科罰金，以新臺幣
壹仟元折算壹日。
    事  實
一、甲○○自民國95年11月起與自稱洪奕順及翁明霞之成年男女
    ，均明知未經營期貨交易業務；竟利用一般人不知期貨交易
    正常手續，且隨時可關機，讓投資人找不到，認有機可乘，
    基於意圖為自己不法所有之犯意聯絡，共同在網站上刊登廣
    告設局誘人進行「臺灣期貨指數交易」，再依每日下單買多
    、買空口數結算，如贏錢或未大輸，兌現承諾，隔日繼續交
    易，如大輸，關掉手機讓匯款人找不到；自95年12月間起，
    在網際網路上以京華期貨公司之名義或在雅虎奇摩網站BBS
    上刊登「期貨的殺戮戰場」廣告訊息，內容有專業期貨商－
    代墊保證金、超低手續費... 諮詢專線洪奕順0000000000等
    文字；如有人打電話詢問，並謊稱以臺灣期貨證券指數大盤
    漲跌作為對賭之依據，並以「口」為計費單位，一口保證金
    新台幣（下同）1萬元，每一口下單收取手續費400至500元
    ，每漲跌1點輸贏200元，即賭客若下單買「多」，而臺灣證
    券期貨指數大盤上漲，則賭客每上漲1點可贏200元，若下單
    買「空」，而臺灣證券期貨指數大盤下跌，則賭客每下跌1
    點可贏200元，反之則輸200元，渠等並提供甲○○不知情之
    妹徐瑄憶所申請之台新國際商業銀行西門分行（址設台北市
    中正區○○○路○段57號、下稱台新銀行）帳號第000000000
    00000號帳戶供投資客戶匯入期貨保證金及交割款之用；致
    使丙○○與乙○○等人因此陷於錯誤，誤認匯款後可從事期
    貨交易，且保證金及手續費均低，營利豐潤，遂依網頁資料
    與自稱「洪奕順」之男子聯絡，並依其指示，丙○○先於95
    年12月27日以其妹張彥華名義匯款10, 000元，迄96年1月2
    日贏錢24,100元，而甲○○、洪奕順及翁明霞等人認為丙○○雖贏錢24, 100元，惟依每日下單買多、買空口數整體結
    算，仍有利可圖，兌現承諾，於96年1月2日以翁明霞名義匯
    款24,100元入張彥華戶頭；另乙○○先於96年1月2日匯款
    10,000元，當日贏錢10,000元，而甲○○、洪奕順及翁明霞
    等人亦認為乙○○雖贏錢10,000元，惟依每日下單買多、買
    空口數整體結算，仍有利可圖，兌現承諾，於96年1月3日以
    轉帳10,000元入乙○○女兒戶頭；隨後丙○○分別於96年1
    月7日及同年月8日以其妹張彥華名義匯款10,000元及6,000
    元入上開徐瑄憶帳戶；另乙○○亦先後於96年1月3日匯款
    10,000 元、於同月5日匯款20,000元、20,00 0元及同月9日
    匯款30,000元入上開徐瑄憶帳戶；迄96年1月中旬，經結算
    丙○○最後一次贏了18,000元，乙○○最後一次贏了60,000
    元；惟甲○○、洪奕順及翁明霞等人依每日下單買多、買空
    口數整體結算大輸，即關掉手機走人，丙○○與乙○○發現
    無法找到人，及取回投資金額及所贏款項後，始知受騙，報
    警循線查知上情。
二、案經丙○○與乙○○訴由臺北縣政府警察局新店分局報請臺
    灣臺北地方法院檢察署檢察官偵查起訴。
    理  由
一、證據之認定：
    訊據被告甲○○坦承台新銀行西門分行帳號00000000000000
    戶名叫徐瑄憶帳戶，係向妹妹借用的，作為公司薪資轉帳之
    用，惟矢口否認上開詐欺犯行，辯稱：伊在公司只做文書業
    務，但知道公司做有關金融股票；之前要保護妹妹，所以把
    事情都攬到自己身上；十二月底接過客戶打電話來很兇，知
    道公司出問題，所以薪水沒有入帳，會計拿給伊現金；詐騙
    是人家不知道，當事人都知道要做什麼，這是賭博，怎麼會
    是詐騙，都是他們主動打電話、問帳戶、匯錢。伊覺得他們
    在賭博，明明有合法的證券公司，他們為何不去。證人說他
    們贏錢、輸錢都沒有憑據。公司也有匯給證人乙○○，伊有
    存款憑條，會計翁小姐亦有匯給張彥華24,100元，之前不提
    會計，是公司暗示，不要提這部分，在公司結束以後還可以
    聯絡到翁小姐云云。
    經查：
（一）被害人即證人乙○○於本院審理時證稱：
      伊從網路上面看到「京華期貨公司」刊登廣告，可做期貨
      買賣，要保證金。前後匯了九萬元，後來洪奕順有匯回壹
      萬，這中間都是伊輸，最後贏了六萬，他沒有匯，所有電
      話都關機，知道被騙。只有洪奕順的電話，跟他聯絡，他
      們告訴你怎麼交易，可買多（上漲）買空（下跌）。確定
      輸贏，就是看臺灣期貨指數電腦的報價。輸贏計算，一點
      二百元，譬如今天有保證金六萬元，可作六口，買多六口
      臺灣期貨指數七千九，漲到七九五０，賺六萬元，看當時
      臺灣期貨指數。如果當天指數下跌，就輸給他；如果伊保
      證金不足，他不會讓伊做。第一次贏了，他有匯回一萬元
      ，讓伊相信，後來伊輸了，但最後一次贏了六萬元，他的
      帳號就結了，電話也取消了。手續費是一口四百。我們輸
      贏都是口頭電話約定，他算是地下期貨，沒有牌照，如果
      要在證券商做，要十幾萬元。洪奕順說他是裡面的經理，
      跟伊聯絡的都是女生，但不能確定是庭上的被告。
（二）被害人即證人丙○○於本院審理時證稱：
      伊在奇摩網站看到廣告，打0000000000的電話找洪奕順，
      洪奕順說保證金一萬元可投資期貨指數一口，匯到台新銀
      行西門分行帳號00000000000000戶名徐瑄憶，第三次贏錢
      壹萬八千元，就不匯給我，連本金一萬元也不匯，當天六
      點多洪奕順的手機就變成空機，他們給的專線00000000
      打去也沒人，第二天打去中華電話問，說是空機。總共投
      資一萬元匯二次、六千元一次。打電話交易就是庭上被告
      接的，被告講話有一個腔調，我一聽就知道，贏錢或輸錢
      、匯錢都是與被告聯絡，就是打那個專線。張彥華是我妹
      妹，錢是我向她借的。只記得第一次贏錢，有匯到我妹妹
      的戶頭，匯款金額24,100元，時間太久，想不起來。
（三）此外，有網頁資料2張（偵卷第18、19頁）、台新銀行函
      覆之開戶資料與帳戶歷史交易明細與存摺影本一份（偵卷
      第21至26頁）等在卷可資佐證。
（四）綜上，被告甲○○與自稱洪奕順及翁明霞之成年男女，共
      同在網站上刊登廣告設局誘人進行「臺灣期貨指數交易」
      ，再依每日下單買多、買空口數結算，如贏錢或未大輸，
      兌現承諾，隔日繼續交易，如大輸，關掉手機讓匯款人找
      不到，業據證人丙○○及乙○○二人於本院審理時證述明
      確，並有網頁資料及台新銀行函覆之開戶資料與帳戶歷史
      交易明細與存摺影本在卷可稽，互核相符。另查薪資轉帳
      絕無將帳戶存摺、密碼及提款卡交給公司使用的必要，況
      被告薪資係會計直接給現金，從未入徐瑄憶在台新銀行西
      門分行帳號000000 00000000戶頭，故被告所辯借帳戶作
      為公司薪資轉帳之用，不足採信；又被告口口聲聲說未參
      與詐騙，但卻能辯稱：這是賭博，不是詐騙，還提出轉入
      張彥華及乙○○女兒的戶頭的文件，且在公司結束以後還
      可聯絡到翁小姐；故本件被告等人表面上與匯款人賭臺灣
      期貨指數，但實際上被告等人如大輸，即關掉手機，讓匯
      款人找不到，應係詐欺。是本件被告甲○○共同詐欺犯行
      ，事證明確，應依法論科。
二、論罪科刑：
（一）核被告甲○○所為，係犯刑法第339條第1項之詐欺取財罪
      。被告與自稱洪奕順及翁明霞之之成年男女就本件犯行，
      有犯意之聯絡及行為分擔，均為共同正犯，檢察官認係幫
      助犯，尚有未洽，特予敘明。另被告利用一般人不知期貨
      交易正常手續，且隨時可關機，讓投資人找不到，在網站
      上刊登廣告設局誘人進行「臺灣期貨指數交易」，再依每
      日下單買多、買空口數結算，如該公司贏錢或未大輸，兌
      現承諾，隔日繼續交易，如該公司大輸關掉手機走人，渠
      等至為警查獲止，多次誘人匯款，均係基於同一目的下而
      為之各個舉動，乃同一犯罪行為之接續，屬法律概念之一
      行為，為接續犯。爰審酌被告犯罪動機、目的、被害人所
      受損害、被告犯後否認犯行態度、及分擔犯罪行為高低等
      一切情狀，量處如主文所示之刑。再被告所犯共同詐欺取
      財之犯行，其犯罪時間係於96年4月24日前，且所科之刑
      尚未逾有期徒刑一年六月，爰依中華民國九十六年罪犯減
      刑條例第2條第1項第3款、第7條、第9條之規定，依法減
      其宣告刑二分之一，併諭知易科罰金之折算標準。
據上論斷，應依刑事訴訟法第452條、第299條第1項前段，刑法
第28條、第339條第1項、第41條第1項前段，刑法施行法第1條
之1，中華民國九十六年罪犯減刑條例第2條第1項第3款、第7條
、第9條之規定，判決如主文。
本案經檢察官王鑫健到庭執行職務
中　　華　　民　　國　　96　　年　　12　　月　　28　　日
　　　　　　　　　刑事第七庭審判長法　官　  梁耀鑌
                                  法  官    孫正華
                                  法  官    許泰誠
上正本證明與原本無異。
如不服本判決，應於判決送達後10日內向本院提出上訴狀（應抄
附繕本）。告訴人或被害人如對於本判決不服者，應具備理由請
求檢察官上訴，其上訴期間之計算係以檢察官收受判決正本之日
期為準。
                                  書記官    張漪蕙
中　　華　　民　　國　　96　　年　　12　　月　　31　　日
附錄本案論罪科刑法條全文：
附錄本案所犯法條全文
中華民國刑法第339條
（普通詐欺罪）
意圖為自己或第三人不法之所有，以詐術使人將本人或第三人之
物交付者，處5年以下有期徒刑、拘役或科或併科1千元以下罰金
。
以前項方法得財產上不法之利益或使第三人得之者，亦同。
前二項之未遂犯罰之。
